【裁判字號】    98,交聲,2580
【裁判日期】    981024
【裁判案由】    違反道路交通管理處罰條例聲明異議
【裁判全文】
臺灣桃園地方法院刑事裁定            98年度交聲字第2580號
異  議  人  乙○○
                    22號
上列受處分人因違反道路交通管理處罰條例聲明異議案件，對於
交通部公路總局新竹區監理所中壢監理站於民國98年9 月14日所
為之處分（壢監裁罰字第53-DB0000000號），聲明異議，本院裁
定如下：
    主  文
異議駁回。
    理  由
一、原處分意旨略以：異議人即受處分人乙○○駕駛車牌號碼
    XH8-051 號重型機車（下稱系爭車輛），於民國98年6 月19
    日13時30分，行經桃園縣大溪鎮○○路與埔頂路交叉路口，
    未於待轉區等候即於員林路紅燈時逕行轉入埔頂路，為警舉
    發填製桃警局交字第DB0000000 號舉發違反道路交通管理事
    件通知單。嗣經原處分機關調查結果，認異議人轉彎時不依
    標誌、標線、號誌指示與駕車行經有燈光管制之交叉路口闖
    紅燈，乃依道路交通管理處罰條例第48條第1 項第2 款、第
    53條第1 項、第63條第1 項第1 款、第3款 ，違反道路交通
    管理事件統一裁罰基準及處理細則第43條、第44條、第67條
    之規定，於98年9 月14日以壢監裁罰字第53-DB0000000號裁
    決書，裁處異議人罰鍰新台幣（下同）合計2,400 元，並記
    違規點數4 點等語。
二、聲明異議意旨略以：其有於前揭時間駕駛系爭車輛行經員林
    路與埔頂路交叉路口，左轉埔頂路後為警攔停，惟其僅未兩
    段式左轉，並未闖紅燈，且該員警距離交叉路口50公尺，時
    值下午亦未戴太陽眼鏡，受陽光影響無法看到燈號，爰依法
    聲明異議等語。
三、按汽車駕駛人轉彎時，不依標誌、標線、號誌指示，處600
    元以上1,800 元以下罰鍰；汽車駕駛人，行經有燈光號誌管
    制之交岔路口闖紅燈者，處1,800 元以上5,400 元以下罰鍰
    ，道路交通管理處罰條例第48條第1 項第2 款、第53條第1
    項定有明文。又按汽車駕駛人有前開第48條、第53條規定之
    情形者，除依該條處罰鍰外，並記違規點數1 點、3 點，同
    條例第63條第1 項第1 款、第3 款亦有明文規定。
四、異議人固不否認有於前揭時間駕駛系爭車輛行經上開路口未
    兩段式左轉之事實，惟以上開情詞置辯。經查，異議人經舉
    發未兩段式左轉、闖紅燈之交通違規行為，經其自承未兩段
    式左轉部分屬實，且據證人即本件舉發員警甲○○於本院調
    查時具結證稱：我是大溪分局三元派出所員警，於98年6 月
    19日下午1 時30分，在埔頂路前的人客旅館執行取締交通違
    規，確實看到異議人從員林路紅燈左轉埔頂路。當時員林路
    的車輛因紅燈都停住，只有他加速左轉。他騎很快，看到我
    攔他，他就迴轉，正好埔頂路變紅燈，我就在埔頂路抓到他
    等語（本院卷第23頁）無誤。證人雖係本件舉發員警，惟其
    到庭所陳述之上開舉發經過，尚無違反經驗或論理法則之處
    ，且遍查本件卷存證據資料，無任何積極證據足以證明上開
    證人前揭所述係虛偽不實，亦無足可顯信上開證人陳述不可
    採信之品性或前科證據存在，是不得因上開證人為本件開單
    舉發異議人之員警，即遽予否認其上開證述之可信性，且警
    員執行公務時，本身即受有行政懲處責任之監督，到庭具結
    作證，更係以刑事責任擔保其證言之真實性，是證人於本院
    調查時結證前情，應堪採信；異議人轉彎時不依標誌、標線
    、號誌指示與駕車行經有燈光管制之交叉路口闖紅燈之交通
    違規行為，亦可認定。再本院職權調閱路口監視攝影器錄影
    紀錄，然經函覆以該路口並無架設監視攝影器等語，此有本
    院電話記錄查詢表（本院卷第16頁）在卷可稽。異議人雖辯
    稱以證人所在位置與當時日光無法看到員林路與埔頂路交叉
    路口燈號，然此據證人證稱：我當時站在埔頂路前的人客旅
    館，看到埔頂路綠燈，因此判斷員林路紅燈，因為埔頂路和
    員林路是Ｔ字路口，一定是一個綠燈一個紅燈，不可能同時
    紅燈。人客旅館距離交叉路口大約30到50公尺，不會很遠等
    語（本院卷第23頁背面），徵諸異議人未依指示兩段式左轉
    之交通違規行為為證人同時正確目擊查獲之事實，以及時為
    98年6 月19日13時30分，陽光應為當頭照射非如日落斜射，
    難認視野會受日光影響等情，可認證人應有能力目擊埔頂路
    燈號，並可間接推知員林路燈號後正確判斷本件異議人於員
    林路闖紅燈之交通違規行為。從而，異議人上開辯解，洵無
    足採，其前揭交通違規行為，堪以認定。
五、綜上所陳，異議人確實有於前開時地駕駛系爭車輛，轉彎時
    不依標誌、標線、號誌指示與行經有燈光管制之交叉路口闖
    紅燈之交通違規行為。原處分機關援引道路交通管理處罰條
    例第第48條第1 項第2 款、53條第1 項及第63條第1 項第1
    款、第3 款及違反道路交通管理事件統一裁罰基準表，裁罰
    異議人合計2,400 元，並記違規點數4 點，核無不合，異議
    人猶執陳詞指摘原處分不當，非有理由，應予駁回。
六、據上論斷，依道路交通案件處理辦法第19條，裁定如主文。
中    華    民    國    98    年    10    月    24    日
                  刑事第十一庭  法  官  吳宗航
以上正本證明與原本無異。
如不服本裁定，應於裁定送達後5 日內向本院提出抗告狀。
                                書記官  鄭乃甄
中    華    民    國    98    年    11    月    2     日


司法院資訊處製作；財團法人民間司法改革基金會備份。
